【裁判字號】    92,上訴,2086
【裁判日期】    920912
【裁判案由】    竊盜等
【裁判全文】
臺灣高等法院刑事判決                          九十二年度上訴字第二０八六號
    上  訴  人
    即  被  告  庚○○
                巳○○
                壬○○
    右  一  人
    選任辯護人  李漢中律師
右上訴人因竊盜等案件，不服臺灣基隆地方法院九十二年度訴字第一六五號，中華民
國九十二年五月二十三日第一審判決（起訴案號：臺灣基隆地方法院檢察署九十一年
度偵字第四八０四號），提起上訴，本院判決如左：
    主  文
原判決關於巳○○部分撤銷。
巳○○連續攜帶兇器毀越安全設備竊盜，累犯，處有期徒刑壹年陸月。並應於刑之執
行前，令入勞動場所強制工作年。扣案之紅色鯉魚鉗壹支、油壓剪壹支及手套壹雙
均沒收。
其他上訴駁回。
    事  實
一、庚○○前因犯竊盜案，經臺灣基隆地方法院於民國（下同）八十五年八月十六日
    以八十五年度訴字第二九九號判處有期徒刑一年確定，於八十六年十月二十三日
    執行完畢。巳○○前因傷害案件，經臺灣基隆地方法院於八十八年二月八日以八
    十七年度易字第四三九號判處有期徒刑四月，再經本院於八十八年五月二十九日
    以八十八年度上易字第一九０三號判決上訴駁回確定，於八十八年十一月十三日
    執行完畢。壬○○前因違反毒品危害防制條例案件，經臺灣基隆地方法院於八十
    九年七月六日以八十九年度基簡字第五一九號判處有期徒刑五月確定，於九十年
    十月十六日執行完畢。詎三人仍不知悛悔，均有犯罪之習慣；復意圖為自己不法
    之所有，並基於概括之犯意，或單獨一人、或共同、或以幫助他人犯罪之意思，
    為下列行為（參與犯罪之行為人、時間、地點、被害人、行竊方法、竊得財物，
    均詳如各附表所示）：
  (一)庚○○意圖為自己不法之所有，並基於概括之犯意，單獨一人連續為附表壹、伍
    所示之二次竊盜行為。
  (二)庚○○、壬○○二人共同意圖為自己不法之所有，基於犯意之聯絡及概括之犯意
    ，連續為附表貳所示之十三次竊盜行為。
  (三)庚○○、壬○○二人基於犯意之聯絡意圖行竊，於附表參所示時、地侵入辛○之
  (四)庚○○、巳○○二人共同意圖為自己不法之所有，基於犯意之聯絡及概括之犯意
    ，連續為附表肆所示之七次竊盜行為。
  (五)壬○○承前竊盜之概括犯意，於附表伍所示時、地，幫助庚○○為附表伍所示之
    一次竊盜行為。
  (六)巳○○承前竊盜之概括犯意，復單獨一人連續為附表陸所示之三次竊盜行為。
  (七)嗣於九十一年十二月二十日上午十一時三十分左右，巳○○、壬○○在基隆市○○路一八０巷八十四號地○○住處後方意圖行竊，然欲開啟鐵門未果，尚未及著
    手竊盜行為時，即為地○○發覺報警查獲，並扣得巳○○所有供竊盜所用之紅色
    鯉魚鉗一支、油壓剪一支及手套一雙；警方又循線查獲庚○○，並扣得庚○○所
    有供竊盜所用之銀色鯉魚鉗一支。
二、案經被害人甲○○、辛○、地○○訴由基隆市警察局第二分局報告臺灣基隆地方
    法院檢察署檢察官偵查起訴。
    理  由
一、訊據被告壬○○、巳○○對於右揭事實均坦承不諱，核與告訴人甲○○、辛○、
    地○○於警訊中指訴，及被害人戌○○、丙○○、酉○○、宇○○、午○○、子
    ○○、黃○○、戊○○、玄○○、未○○、宙○○、天○○、丑○○、寅○○、
    曾紅菊、乙○○、亥○○、卯○○、癸○○、申○○、吳村江、江雅如等人證述
    之情節相符，並有贓物認領保管收據四紙、金飾買入登記簿影本五紙附卷，及被
    告巳○○所有供竊盜所用之鯉魚鉗一支、油壓剪一支及手套一雙扣案可證；足認
    被告壬○○、巳○○二人之自白核與事實相符，自屬可信。次查，被告庚○○在
    本院審理中雖坦承部分犯行（附表壹，附表貳編號一、四、十一、十二，附表參
    ，附表肆編號一、二、五、七），而否認有附表貳編號二、三、五、六、七、八
    、九、十、十三，及附表肆編號三、四、六之竊盜犯行。然經本院提訊被告庚○○與同案被告巳○○、壬○○對質，同案被告巳○○、壬○○均堅稱被告庚○○
    確實均有參與全部之犯案（見本院九十二年八月十二日訊問筆錄）。即被告庚○○在原法院審理中對於前揭事實亦均坦承不諱（見原審卷第七十三頁、第七十四
    頁）；所供核與同案被告巳○○、壬○○之陳述，告訴人甲○○、辛○、地○○
    於警訊中之指訴，及被害人辰○○、戌○○、丙○○、酉○○、宇○○、午○○
    、子○○、黃○○、戊○○、玄○○、未○○、宙○○、天○○、丑○○、寅○○、曾紅菊、乙○○、亥○○、卯○○、癸○○、申○○、吳村江、江雅如等人
    證述之情節相符，並有贓物認領保管收據四紙、金飾買入登記簿影本五紙附卷，
    及被告庚○○所有供竊盜所用之鯉魚鉗一支扣案可證；足認被告庚○○在原法院
    審理中之自白亦核與事實相符，應屬可信。被告庚○○在本院調查中翻異前供，
    否認有附表貳編號二、三、五、六、七、八、九、十、十三，及附表肆編號三、
    四、六之竊盜犯行，顯係臨訟卸責之詞，委不足採。本案事證明確，被告三人之
    犯行均堪認定，應依法論科。
二、核被告所為：
  (一)被告庚○○部分：
    1.附表壹，附表貳編號一、二、三、四、五、八、九、十、十一、十二、十三，
      附表肆編號一、二、三、六、七，及附表伍之行為，均係犯刑法第三百二十一
      條第一項第二款之毀越安全設備竊盜罪。附表貳編號十二之行為，另據被害人
      甲○○提出侵入住宅及毀損之告訴，此部分行為尚觸犯刑法第三百零六條第一
      項之侵入住宅罪及同法第三百五十四條之毀損罪。
    2.附表貳編號六、七，及附表肆編號四之行為，均係犯刑法第三百二十一條第二
      項、第一項第二款之毀越安全設備竊盜未遂罪。
    3.附表參之行為，業據被害人辛○提出侵入住宅之告訴，核係犯刑法第三百零六
      條第一項之侵入住宅罪。
    4.附表肆編號五之行為，係犯刑法第三百二十條第一項之普通竊盜罪。
    5.被告庚○○就所犯如附表貳、附表參之犯行，與被告壬○○間有犯意聯絡及行
      為分擔；就所犯如附表肆之犯行，與被告巳○○間有犯意聯絡及行為分擔；皆
      為共同正犯。
    6.被告庚○○所為上開數加重竊盜既遂、未遂、普通竊盜行為，其時間緊接，所
      犯為基本構成要件相同之罪，顯係出於概括之犯意為之，為連續犯，應依刑法
      第五十六條之規定以連續毀越安全設備竊盜之一罪論，並加重其刑。被告庚○○所為上開二次侵入住宅犯行，時間緊接，所犯罪名相同，顯係出於概括之犯
      意為之，為連續犯，應依刑法第五十六條之規定以連續侵入住宅一罪論，並加
      重其刑。
    7.被告庚○○所犯上開連續毀越安全設備竊盜、連續侵入住宅與毀損三罪間，有
      方法結果之牽連關係，為牽連犯，應從一重之連續毀越安全設備竊盜罪處斷。
    8.被告庚○○前因犯竊盜案，經臺灣基隆地方法院於八十五年八月十六日以八十
      五年度訴字第二九九號判處有期徒刑一年確定，於八十六年十月二十三日執行
      完畢，有本院被告全國前案紀錄表在卷可稽，其於受有期徒刑之執行完畢後，
      五年內再犯有期徒刑以上之本罪，為累犯，應依刑法第四十七條規定遞予加重
      其刑。
  (二)被告巳○○部分：
    1.按刑法第三百二十二條規定以竊盜為常業之罪，指以竊盜為職業而言，不以行
      竊次數為標準，茍非以行竊為謀生之職業，縱有多次行為，仍難以常業竊盜論
      擬，最高法院三十年上字第三二八號著有判例。又，被告之自白，須非出於強
      暴、脅迫、利誘、詐欺、違法羈押或其他不正之方法，且與事實相符者，方得
      為證據，此觀諸刑事訴訟法第一百五十六條第一項之規定自明。查，被告巳○○於檢察官偵查中固曾供陳：（經濟來源）大部分靠竊盜所得，會跟家人要，
      我竊盜期間待業中云云（見偵字第五一五號卷第四０頁）。然再查，被告巳○○於九十一年十一月、十二間，與同案被告庚○○共同行竊七次，自己一人行
      竊三次；其中除被害人寅○○住宅竊得現款新臺幣（下同）一萬元，在董瑞鳳
      宅竊得現款四千餘元外，其餘犯行或未竊得財物，或僅竊值非高之物品；其中
      七次行竊尚須與同案被告庚○○朋分所得，自難認其竊盜所得足以因應其生活
      之需，而係以竊盜為常業；此部分被告巳○○之自白，尚難認與事實相符。被
      告巳○○所為，核應係犯如後述法條之罪，公訴意旨認被告宏裕係犯刑法第三
      百二十二條之以竊盜為常業罪，尚有未恰，其起訴法條應予變更，合先敘明。
    2.附表肆編號一、二、三、六、七，附表陸編號三之行為，均係犯刑法第三百二
      十一條第一項第二款之毀越安全設備竊盜罪。附表陸編號三之行為，另據被害
      人地○○提出侵入住宅之告訴，此部分行為亦犯有刑法第三百零六條第一項之
      侵入住宅罪。又，被告巳○○僅有一次侵入住宅犯行經被害人地○○提出告訴
      ，已如前述，公訴人亦未追訴渠其餘之侵入住宅犯行（欠缺追訴條件），卻於
      起訴書中指稱被告巳○○多次侵入住宅犯行應依連續犯論處，尚有未洽。
    3.附表肆編號四之行為，係犯刑法第三百二十一條第二項、第一項第二款之毀越
      安全設備竊盜未遂罪。
    4.附表肆編號五，及附表陸編號一之行為，均係犯刑法第三百二十條第一項之普
      通竊盜罪。
    5.附表陸編號二之行為，係犯刑法第三百二十一條第一項第二款、第三款之攜帶
      兇器毀越安全設備竊盜罪。
    6.被告巳○○所犯如附表肆之行為，與被告庚○○間有犯意聯絡及行為分擔，皆
      為共同正犯。
    7.被告巳○○所犯上開數毀越安全設備竊盜、毀越安全設備竊盜未遂、攜帶兇器
      毀越安全設備竊盜、普通竊盜行為，其時間緊接，所犯為基本構成要件相同之
      罪，顯係出於概括之犯意為之，為連續犯，應依刑法第五十六條之規定以連續
      攜帶兇器毀越安全設備竊盜一罪論，並加重其刑。
    8.被告巳○○所犯上開二罪間，有方法結果之牽連關係，為牽連犯，應從一重之
      攜帶兇器毀越安全設備竊盜罪處斷。
    9.被告巳○○前因傷害案件，經臺灣基隆地方法院於八十八年二月八日以八十七
      年度易字第四三九號判處有期徒刑四月，再經本院於八十八年五月二十九日以
      八十八年度上易字第一九０三號判決上訴駁回確定，於八十八年十一月十三日
      執行完畢，有本院被告全國前案紀錄表在卷可稽，其於受有期徒刑之執行完畢
      後，五年內再犯有期徒刑以上之本罪，為累犯，應依刑法第四十七條規定遞予
      加重其刑。
  (三)被告壬○○部分：
    1.所為附表貳編號一、二、三、四、五、八、九、十、十一、十二、十三之行為
      ，均係犯刑法第三百二十一條第一項第二款之毀越安全設備竊盜罪。附表貳編
      號十二之行為，已據被害人甲○○提出侵入住宅及毀損之告訴，此部分行為另
      犯有刑法第三百零六條第一項之侵入住宅罪及同法第三百五十四條之毀損罪。
    2.附表貳編號六、七之行為，均係犯刑法第三百二十一條第二項、第一項第二款
      之毀越安全設備竊盜未遂罪。
    3.附表參之行為，業據被害人辛○提出侵入住宅之告訴，核係犯刑法第三百零六
      條第一項之侵入住宅罪。
    4.被告壬○○所為附表伍之行為，係犯刑法第三十條、第三百二十一條第一項第
      二款之幫助毀越安全設備竊盜罪。其幫助犯行，應依正犯之刑減輕之。
    5.被告壬○○就所犯如附表貳、附表參之犯行，與被告庚○○間有犯意聯絡及行
      為分擔，皆為共同正犯。
    6.被告壬○○所為上開數次加重竊盜既遂、未遂、幫助加重竊盜犯行，及先後二
      次侵入住宅犯行，其時均為間緊接，所犯又為基本構成要件相同之罪，顯係出
      於概括之犯意為之，為連續犯，應依刑法第五十六條之規定分別論以連續毀越
      安全設備竊盜、侵入住宅一罪，並各加重其刑。
    7.被告所犯上開連續毀越安全設備竊盜、連續侵入住宅與毀損三罪間，有方法結
      果之牽連關係，為牽連犯，應從一重之連續毀越安全設備竊盜罪處斷。
    8.被告壬○○前因違反毒品危害防制條例案件，經臺灣基隆地方法院於八十九年
      七月六日以八十九年度基簡字第五一九號判處有期徒刑五月確定，於九十年十
      月十六日執行完畢，有本院被告全國前案紀錄表在卷可稽，其於受有期徒刑之
      執行完畢後，五年內再犯有期徒刑以上之本罪，為累犯，應依刑法第四十七條
      規定遞予加重其刑。
三、原審判決：
  (一)就被告庚○○、壬○○部分，適用刑法第二十八條、第三十條、第三百二十條第
    一項、第三百二十一條第一項第二款、第二項、第三百二十二條、第三百零六條
    第一項、第三百五十四條、第五十五條、第五十六條、第四十七條、第三十八條
    第一項第二款、竊盜犯贓物犯保安處分條例第三條第一項第一款、第二款、第四
    條、第五條第一項前段、罰金罰鍰提高標準條例第一條前段之規定，並審酌被告
    庚○○、壬○○時值壯年，不思正途謀生，多次以毀越安全設備侵入住宅方式行
    竊，對被害人居家安全造成嚴重威脅，且竊盜所得財物價值不斐，然於犯罪後自
    白犯行，態度良好等一切情狀，判處被告庚○○有期徒刑貳年，壬○○有期徒刑
    壹年陸月。扣案之銀色鯉魚鉗壹支，屬被告庚○○所有，供渠竊盜所用之物，業
    據被告庚○○供明在卷，併依刑法第三十八條第一項第二款宣告沒收。另敘明被
    告庚○○前已因竊盜罪，經法院判處有期徒刑一年確定，並於八十六年十月二十
    三日執行完畢等情，業如上述，此次渠行竊次數多達二十餘次，顯見渠有犯罪之
    習慣，實有施以保安處分矯治之必要，爰依竊盜犯贓物犯保安處分條例第三條第
    一項第一款規定，諭知應於刑之執行前，令入勞動處所強制工作三年，以資矯正
    。次查被告壬○○長期沉迷毒品戕害身心，經多次勒戒、戒治仍無法斷癮等情，
    有台灣高等法院被告全國前案紀錄表附卷可稽，渠身染毒癮，僅因缺錢花用，即
    再三以侵入住宅方式行竊，渠顯有犯罪之習慣，亦有施以保安處分矯治之必要，
    亦依竊盜犯贓物犯保安處分條例第三條第一項第一款規定，諭知應於刑之執行前
    ，令入勞動處所強制工作三年，以資矯正。其認定事實、適用法律及量處刑期均
    為妥適。被告庚○○、壬○○上訴意旨指摘原審量刑過重，請求免為強制作之諭
    知；均無理由，應予駁回。
  (二)就被告巳○○部分論罪科刑，固非無見。惟查，被告巳○○所為係犯連續攜帶兇
    器毀越安全設備竊盜罪，原審認被告係犯刑法第三百二十二條以竊盜為常業罪，
    自有未當。被告巳○○之上訴意旨指摘原審量刑過重，請求免為強制作之諭知，
    雖無理由，然原判決關於巳○○部分既有前述之可議，仍屬無可維持，應由本院
    將原判決關於巳○○部分撤銷改判。爰審酌被告巳○○犯罪之動機在謀取不法財
    物，其行竊之次數，所得財物之數量，對被害人所造成之財物損失，對社會治安
    所造成之危害，及犯罪後已坦承犯行態度良好等一切情狀，量處如主文所示之刑
    。扣案之紅色鯉魚鉗壹支、油壓剪壹支及手套壹雙，係屬被告巳○○所有，供渠
    竊盜所用之物，業據被告巳○○供明在卷，爰依刑法第三十八條第一項第二款之
    規定併予宣告沒收。又，被告巳○○於短期內連續行竊多達十次，顯係有犯罪之
    習慣，實有施以保安處分矯治之必要，爰據檢察官之聲請，依竊盜犯贓物犯保安
    處分條例第三條第一項第二款規定，諭知被告巳○○應於刑之執行前，令入勞動
    處所強制工作三年，以資矯正。
據上論斷，應依刑事訴訟法第三百六十九條第一項前段、第三百六十四條、第三百六
十八條、第二百九十九條第一項前段、第三百條，刑法第二十八條、第五十六條、第
三百二十條第一項、第三百二十一條第一項第二款、第三款、第二項、第三百零六條
第一項、第三百五十四條、第五十五條、第四十七條、第三十八條第一項第二款，竊
盜犯贓物犯保安處分條例第三條第一項第一款、第二款、第四條、第五條第一項前段
，罰金罰鍰提高標準條例第一條前段，判決如主文。
本案經檢察官田炳麟到庭執行職務。
中      華      民      國    九十二    年      九      月     十二     日
                              臺灣高等法院刑事第十二庭
                                  審判長法  官  劉  景  星
                                        法  官  陳  志  洋
                                        法  官  陳  博  志
右正本證明與原本無異。
檢察官如不服本判決，應於收受送達後十日內向本院提出上訴書狀，其未敘述上訴之
理由者並得於提起上訴後十日內向本院補提理由書（均須按他造當事人之人數附繕本
）。
被告不得上訴。
                                        書記官  陳  嘉  文
中      華      民      國    九十二    年      九      月     十五     日
附錄：本案論罪科刑法條全文
刑法第三百二十一條第一項第二款：
犯竊盜罪而有左列情形之一者，處六月以上、五年以下有期徒刑：
  二、毀越門扇、牆垣或其他安全設備而犯之者。
刑法第三百二十條第一項：
意圖為自己或第三人不法之所有，而竊取他人之動產者，為竊盜罪，處五年以下有期
徒刑、拘役或五百元以下罰金。
刑法第三百二十二條
以犯竊盜罪為常業者，處一年以上七年以下有期徒刑。
刑法第三百零六條第一項：
無故侵入他人住宅、建築物或附連圍繞之土地或船艦者，處一年以下有期徒刑、拘役
或三百元以下罰金。
刑法第三百五十四條：
毀棄、損壞前二條以外之他人之物或致令不堪用，足以生損害於公眾或他人者，處二
年以下有期徒刑、拘役或五百元以下罰金。
【附表壹】
庚○○單獨一人竊盜
┌─┬────┬─────┬───┬───┬─────┬─────┬───┐
│編│行竊時間│  地  點  │行為人│被害人│ 行竊方法 │ 竊得財物 │ 備註 │
│號│        │          │      │      │          │          │      │
├─┼────┼─────┼───┼───┼─────┼─────┼───┤
│  │九十一年│基隆市中山│庚○○│辰○○│逾越窗戶侵│現金三、四│      │
│一│十月一日│三路三巷三│      │      │入        │百元、金項│      │
│  │上午不詳│十五號    │      │      │          │鍊一條、金│      │
│  │時間    │          │      │      │          │戒指二只  │      │
└─┴────┴─────┴───┴───┴─────┴─────┴───┘
【附表貳】
庚○○與壬○○共同竊盜
┌─┬────┬─────┬───┬───┬─────┬─────┬───┐
│編│行竊時間│  地  點  │行為人│被害人│ 行竊方法 │ 竊得財物 │ 備註 │
│號│        │          │      │      │          │          │      │
├─┼────┼─────┼───┼───┼─────┼─────┼───┤
│  │九十一年│基隆市定國│庚○○│戌○○│以鯉魚鉗破│現金三萬餘│      │
│  │十月初某│街一一九巷│壬○○│      │壞鐵窗，再│元        │      │
│一│日上午十│五十二號  │      │      │以木棍撬開│          │      │
│  │時許    │          │      │      │鐵窗後逾越│          │      │
│  │        │          │      │      │窗戶進入  │          │      │
├─┼────┼─────┼───┼───┼─────┼─────┼───┤
│  │九十一年│基隆市定國│庚○○│丙○○│以鯉魚鉗破│撲滿三個、│      │
│  │十月中旬│街八十三巷│壬○○│      │壞鐵窗，再│現金五千餘│      │
│二│某日上午│七十六號  │      │      │以木棍撬開│元        │      │
│  │十時許  │          │      │      │鐵窗後逾越│          │      │
│  │        │          │      │      │窗戶侵入  │          │      │
├─┼────┼─────┼───┼───┼─────┼─────┼───┤
│  │九十一年│臺北縣瑞芳│庚○○│酉○○│徒手破壞鐵│現金二萬餘│      │
│三│十月底某│鎮○○路二│壬○○│      │窗後逾越窗│元、假手鍊│      │
│  │日上午不│十四之一號│      │      │戶侵入    │一條      │      │
│  │詳時間  │          │      │      │          │          │      │
├─┼────┼─────┼───┼───┼─────┼─────┼───┤
│  │九十一年│基隆市八德│庚○○│宇○○│以鯉魚鉗破│現金一萬七│      │
│  │十月底某│路六十號  │壬○○│      │壞鐵窗，再│千餘元    │      │
│四│日上午不│          │      │      │以鐵管撬開│          │      │
│  │詳時間  │          │      │      │鐵窗後逾越│          │      │
│  │        │          │      │      │窗戶侵入  │          │      │
├─┼────┼─────┼───┼───┼─────┼─────┼───┤
│  │九十一年│基隆市基金│庚○○│午○○│以鯉魚鉗破│現金一千餘│      │
│  │十一月初│一路一一二│壬○○│      │壞鐵窗，再│元、行動電│      │
│五│某日上午│巷一一０弄│      │      │以木棍撬開│話一具    │      │
│  │十時許  │三號      │      │      │鐵窗後逾越│          │      │
│  │        │          │      │      │窗戶侵入  │          │      │
├─┼────┼─────┼───┼───┼─────┼─────┼───┤
│  │九十一年│基隆市安一│庚○○│子○○│以鯉魚鉗破│物色並搜刮│      │
│  │十一月中│路二一０巷│壬○○│      │壞鐵窗，再│後並未竊得│      │
│六│旬某日上│二十三號  │      │      │以木棍撬開│任何財物  │      │
│  │午十時許│          │      │      │鐵窗後逾越│          │      │
│  │        │          │      │      │窗戶侵入  │          │      │
├─┼────┼─────┼───┼───┼─────┼─────┼───┤
│  │九十一年│臺北縣萬里│庚○○│黃○○│以鯉魚鉗破│物色並搜刮│      │
│  │十一月中│鄉中福村二│壬○○│      │壞廚房鐵窗│後並未竊得│      │
│七│旬某日中│十七之一號│      │      │，再以木棍│任何財物  │      │
│  │午不詳時│          │      │      │撬開後逾越│          │      │
│  │間      │          │      │      │窗戶侵入  │          │      │
├─┼────┼─────┼───┼───┼─────┼─────┼───┤
│  │九十一年│基隆市基金│庚○○│戊○○│以鯉魚鉗破│現金四千元│      │
│  │十一月十│二路一巷七│壬○○│      │壞鐵窗，再│項鍊四條、│      │
│八│九日上午│號        │      │      │以木棍撬開│戒指二只、│      │
│  │十一時許│          │      │      │鐵窗後逾越│紀念金牌一│      │
│  │        │          │      │      │窗戶侵入  │面        │      │
├─┼────┼─────┼───┼───┼─────┼─────┼───┤
│  │九十一年│基隆市中平│庚○○│玄○○│以鯉魚鉗破│現金一萬餘│      │
│  │十一月底│街一一八號│壬○○│      │壞鐵窗，再│元、撲滿一│      │
│九│某日上午│          │      │      │以木棍撬開│個        │      │
│  │不詳時間│          │      │      │鐵窗後逾越│          │      │
│  │        │          │      │      │窗戶侵入  │          │      │
├─┼────┼─────┼───┼───┼─────┼─────┼───┤
│  │九十一年│基隆市西定│庚○○│未○○│以鯉魚鉗破│行動電話一│      │
│  │十二月初│路一三二巷│壬○○│      │壞鐵窗，再│具        │      │
│十│某日上午│五十三號  │      │      │以木棍撬開│          │      │
│  │不詳時間│          │      │      │鐵窗後逾越│          │      │
│  │        │          │      │      │窗戶侵入  │          │      │
├─┼────┼─────┼───┼───┼─────┼─────┼───┤
│  │九十一年│基隆市定國│庚○○│宙○○│以鯉魚鉗破│現金一萬四│      │
│  │十二月二│街八十三巷│壬○○│      │壞鐵窗，再│千餘元、筆│      │
│十│日上午不│七十二號  │      │      │以木棍撬開│記型電腦一│      │
│一│詳時間  │          │      │      │鐵窗後逾越│部、行動電│      │
│  │        │          │      │      │窗戶侵入  │話一具、金│      │
│  │        │          │      │      │          │牌十五面、│      │
│  │        │          │      │      │          │戒指二只  │      │
├─┼────┼─────┼───┼───┼─────┼─────┼───┤
│  │九十一年│基隆市仁一│庚○○│甲○○│打破廚房窗│現金一萬五│被害人│
│十│十二月十│路一０七巷│壬○○│      │戶後逾越侵│千元、金飾│提出告│
│二│日上午十│三十一號  │      │      │入        │一批（數量│訴    │
│  │一時許  │          │      │      │          │不詳）    │      │
├─┼────┼─────┼───┼───┼─────┼─────┼───┤
│  │九十一年│基隆市新西│庚○○│天○○│毀損、逾越│現金一萬四│      │
│十│十二月九│街二０七巷│壬○○│      │廚房鋁窗後│千餘元、金│      │
│三│日上午八│十五號    │      │      │侵入      │飾一批（數│      │
│  │時許    │          │      │      │          │量不詳）  │      │
└─┴────┴─────┴───┴───┴─────┴─────┴───┘
【附表參】
庚○○與壬○○共同竊盜然尚未著手
┌─┬────┬─────┬───┬───┬─────┬─────┬───┐
│編│行竊時間│  地  點  │行為人│被害人│ 行竊方法 │ 竊得財物 │ 備註 │
│號│        │          │      │      │          │          │      │
├─┼────┼─────┼───┼───┼─────┼─────┼───┤
│  │九十一年│基隆市定國│庚○○│辛○  │逾越未關之│侵入後旋即│被害人│
│  │十二月初│街一一三號│壬○○│      │窗戶侵入  │為被害人發│提出侵│
│一│某日上午│          │      │      │          │覺而逃逸，│入告訴│
│  │八時許  │          │      │      │          │未竊得任何│      │
│  │        │          │      │      │          │財物      │      │
└─┴────┴─────┴───┴───┴─────┴─────┴───┘
【附表肆】
庚○○與巳○○共同竊盜
┌─┬────┬─────┬───┬───┬─────┬─────┬───┐
│編│行竊時間│  地  點  │行為人│被害人│ 行竊方法 │ 竊得財物 │ 備註 │
│號│        │          │      │      │          │          │      │
├─┼────┼─────┼───┼───┼─────┼─────┼───┤
│  │九十一年│基隆市中山│庚○○│丑○○│以鯉魚鉗破│現金一百餘│      │
│  │十一月二│二路五十一│巳○○│      │壞鐵窗，再│元、ＤＶＤ│      │
│一│十日上午│巷一０九號│      │      │以鐵棍撬開│光碟機一台│      │
│  │十一時許│          │      │      │鐵窗後逾越│          │      │
│  │        │          │      │      │窗戶侵入  │          │      │
├─┼────┼─────┼───┼───┼─────┼─────┼───┤
│  │九十一年│基隆市中華│庚○○│寅○○│以木棍撬開│現金一萬餘│      │
│二│十一月二│路九十七巷│巳○○│      │鐵窗後逾越│元、哈電族│      │
│  │十一日上│三十二號  │      │      │窗戶進入  │翻譯機一台│      │
│  │午十時許│          │      │      │          │          │      │
├─┼────┼─────┼───┼───┼─────┼─────┼───┤
│  │九十一年│基隆市文化│庚○○│曾紅菊│以鯉魚鉗破│現金八百餘│      │
│  │十二月初│路九十巷六│巳○○│      │壞鐵窗，再│元、戒指一│      │
│三│某日上午│號        │      │      │以木棍撬開│只、耳環一│      │
│  │十一時許│          │      │      │鐵窗後逾越│對        │      │
│  │        │          │      │      │窗戶侵入  │          │      │
├─┼────┼─────┼───┼───┼─────┼─────┼───┤
│  │九十一年│基隆市中山│庚○○│乙○○│破壞後門汽│物色並搜刮│      │
│  │十二月初│三路三巷十│巳○○│      │窗逾越侵入│後並未竊得│      │
│四│某日上午│二號      │      │      │          │任何財物  │      │
│  │十一時許│          │      │      │          │          │      │
├─┼────┼─────┼───┼───┼─────┼─────┼───┤
│  │九十一年│基隆市通仁│庚○○│亥○○│大門未上鎖│現金五千餘│      │
│  │十二月三│街八十四巷│巳○○│      │，二人直接│元、行動電│      │
│五│日上午十│八十九號  │      │      │侵入      │話一具戒指│      │
│  │一時許  │          │      │      │          │二只      │      │
├─┼────┼─────┼───┼───┼─────┼─────┼───┤
│  │九十一年│基隆市文明│庚○○│卯○○│以鯉魚鉗破│行動電話一│      │
│  │十二月十│路五十六號│巳○○│      │壞鐵窗，再│具、七星香│      │
│六│三日上午│          │      │      │以木棍撬開│煙二條    │      │
│  │不詳時間│          │      │      │鐵窗後逾越│          │      │
│  │        │          │      │      │窗戶侵入  │          │      │
├─┼────┼─────┼───┼───┼─────┼─────┼───┤
│  │九十一年│基隆市文化│庚○○│癸○○│以木棍毀損│現金一千二│      │
│  │十二月十│路一０八巷│巳○○│      │、撬開鐵窗│百元、項鍊│      │
│七│六日上午│三十四之八│      │      │後逾越窗戶│一條、戒指│      │
│  │十一時許│號        │      │      │侵入      │二只      │      │
└─┴────┴─────┴───┴───┴─────┴─────┴───┘
【附表伍】
壬○○幫助庚○○竊盜
┌─┬────┬─────┬───┬───┬─────┬─────┬───┐
│編│行竊時間│  地  點  │行為人│被害人│ 行竊方法 │ 竊得財物 │ 備註 │
│號│        │          │      │      │          │          │      │
├─┼────┼─────┼───┼───┼─────┼─────┼───┤
│  │九十一年│基隆市中山│庚○○│申○○│由庚○○以│現金一千餘│壬○○│
│  │十月中旬│一路七十三│壬○○│      │鯉魚鉗破壞│元、領帶夾│知悉吳│
│  │某日上午│巷五十五號│      │      │鐵窗後逾越│及金墜子各│基正欲│
│  │十時許  │          │      │      │窗戶侵入  │一個      │前往行│
│  │        │          │      │      │          │          │竊，並│
│一│        │          │      │      │          │          │由林以│
│  │        │          │      │      │          │          │機車載│
│  │        │          │      │      │          │          │吳至現│
│  │        │          │      │      │          │          │場後，│
│  │        │          │      │      │          │          │林旋即│
│  │        │          │      │      │          │          │離去  │
└─┴────┴─────┴───┴───┴─────┴─────┴───┘
【附表陸】
巳○○單獨一人竊盜
┌─┬────┬─────┬───┬───┬─────┬─────┬───┐
│編│行竊時間│  地  點  │行為人│被害人│ 行竊方法 │ 竊得財物 │ 備註 │
│號│        │          │      │      │          │          │      │
├─┼────┼─────┼───┼───┼─────┼─────┼───┤
│  │九十一年│基隆市信二│巳○○│己○○│以徒手搬開│現金八十餘│      │
│  │十二月初│路三十六巷│      │      │鐵門旁朽木│元、項鍊二│      │
│一│某日上午│四十號    │      │      │後隨即破壞│條、耳環二│      │
│  │十一時許│          │      │      │鐵門侵入  │對        │      │
├─┼────┼─────┼───┼───┼─────┼─────┼───┤
│  │九十一年│基隆市福民│巳○○│丁○○│以鯉魚鉗破│戒指二只、│      │
│  │十二月十│街六十九巷│      │      │壞後方鐵窗│項鍊二條、│      │
│  │二日上午│十一號    │      │      │，再以木棍│墜子一個、│      │
│二│十時許  │          │      │      │撬開鐵窗後│手鍊二條、│      │
│  │        │          │      │      │逾越窗戶進│撲滿一個  │      │
│  │        │          │      │      │入        │          │      │
├─┼────┼─────┼───┼───┼─────┼─────┼───┤
│  │九十一年│基隆市東信│巳○○│地○○│逾越牆垣及│項鍊一條、│被害人│
│  │十二月十│路一八０巷│      │      │後方未關窗│戒指一只、│提出告│
│  │七日上午│八十四號  │      │      │戶侵入    │手鍊及飾品│訴    │
│  │十時許  │          │      │      │          │各一串、紀│      │
│三│        │          │      │      │          │念套幣十三│      │
│  │        │          │      │      │          │套、紀念硬│      │
│  │        │          │      │      │          │幣一百二十│      │
│  │        │          │      │      │          │五個、現金│      │
│  │        │          │      │      │          │四千餘元、│      │
│  │        │          │      │      │          │手提袋一只│      │
└─┴────┴─────┴───┴───┴─────┴─────┴───┘


司法院資訊處製作；財團法人民間司法改革基金會備份。
